# 请教-11.13

提问人：ycwl 时间：2011-11-13 09:05:24
突然想个问题，计提营业税及附加税，计入营业税金及附加，企业没有钱，或者就不愿意交 让不让税前扣除？

回答人：chenyiwei
按权责发生制原则，应允许税前扣除。因未在规定期限内缴纳相关营业税金及附加导致的滞纳金、罚款等处罚依照相关税法规定处理，这是两回事。

回答人：chenyiwei
回复 ycwl 的帖子
主要是看以后是否很可能获得相关的税前扣除凭据，以及获得该等凭据后能否在以后年度获准税前扣除，预计计入应税所得的年度有无足够的应纳税所得额等因素。但具体的税务扣除操作建议咨询主管税务机关，因为不同地方的操作要求和实务惯例可能不一样。

提问人：ycwl 时间：2011-11-14 14:07:40
回复 chenyiwei 的帖子
权责发生制？那企业计提了年末后十天利息，也是本期的，也不让扣啊，税务此时遵从收付实现制了吧

回答人：chenyiwei
包括工资的税前扣除也是以年末之前实际支付为标准（不同地方的政策把握口径也可能有差异）。年末十天利息不能扣除问题的更大可能是无法提供合法的利息凭据。